【裁判字號】    99,易,1600
【裁判日期】    991221
【裁判案由】    竊盜
【裁判全文】
臺灣臺南地方法院刑事判決              99年度易字第1600號
公  訴  人  臺灣臺南地方法院檢察署檢察官
被      告  周明宏
上列被告因竊盜案件，經檢察官提起公訴（99年度偵字第15355號）
，被告於準備程序中就被訴事實為有罪之陳述，經告以簡式審判
之旨，並聽取意見後，行簡式審判程序，本院判決如下：
    主  文
周明宏犯如附表所示之竊盜罪，共伍罪，均累犯，各處如附表「
所犯罪名及應處之刑」欄所示之刑。應執行有期徒刑壹年陸月。
    事  實
一、周明宏前於民國97年間，因施用毒品案件，經本院以98年度
    簡字第289號判決判處有期徒刑4月確定，甫於98年4月23 日
    易科罰金而執行完畢。猶不知悔改，因缺錢花用，竟分別意
    圖為自己不法之所有，先後於如附表所示之時間、地點，以
    如附表所示之犯罪方法，竊取如附表所示被害人曾明彬、邱
    建弘、蕭百琇、林讚丁、吳明欽等人所有或持有管理如附表
    所示之財物。嗣於99年10月16日下午 1時許，警方在臺南市
    ○區○○路249 巷附近攔查周明宏，並扣得蕭百琇所有如附
    表編號三所示失竊之筆記型電腦1臺、行動電話1支、剩餘10
    0元之全家便利商店禮券1張（均經蕭百琇領回）及周明宏所
    有之黑色休閒鞋 1雙，而周明宏則於受警方追問時，就附表
    編號一、四、五所示之犯罪尚未被有偵查犯罪職務之機關或
    公務員發覺其為犯罪人前，向司法警察主動坦承其所犯附表
    編號一、四之普通竊盜犯行及附表編號五之加重竊盜犯行，
    自首而接受裁判，
二、案經被害人曾明彬、吳明欽訴由臺南市警察局第五分局報告
    臺灣臺南地方法院檢察署檢察官偵查起訴。
    理  由
一、本件被告所犯為死刑、無期徒刑、最輕本刑三年以上有期徒
    刑以外之罪，亦非屬高等法院管轄之第一審案件，而被告於
    本院審理中，就被訴犯罪事實為有罪之陳述，經告知被告簡
    式審判程序之旨並聽取當事人意見後，本院合議庭裁定進行
    簡式審判程序。是本件之證據調查，依刑事訴訟法第 273條
    之2規定，不受同法第159條第1項、第161條之2、第161條之
    3、第163條之1及第164條至第170條所規定證據能力認定及
    調查方式之限制，合先敘明。
二、上揭犯罪事實，業據被告周明宏於警詢、偵查及本院審理中
    供承不諱，核與證人即被害人曾明彬、邱建弘、林讚丁、蕭
    百琇、吳明欽及證人吳昱昇證述情節相符，復有扣案之上開
    筆記型電腦1臺、行動電話1支、剩餘 100元之全家便利商店
    禮券1張（均經蕭百琇領回）及黑色休閒鞋1雙附卷可證，並
    有臺南市警察局第五分局扣押物品目錄表共 2紙、贓物認領
    保管單1紙、監視器畫面翻拍照片共2張及竊盜現場與證物之
    照片共19張附卷足憑，足證被告任意性自白核與事實相符。
    則本件事證明確，被告所犯加重竊盜、普通竊盜犯行，堪以
    認定，應依法論科。
三、論罪科刑部分：
  (一)按刑法第321條第1項第 3款之攜帶兇器加重竊盜罪，係以行
    為人攜帶兇器竊盜為其加重條件，此所謂兇器，其種類並無
    限制，凡客觀上足對人之生命、身體、安全構成威脅，具有
    危險性之兇器均屬之，且祇須行竊時攜帶此種具有危險性之
    兇器為已足，並不以攜帶之初有行兇之意圖為必要（最高法
    院79年台上字第5253號判例參照）。查本件被告所為如附表
    編號四之犯行，係以六角扳手鬆開鐵窗後行竊，該六角扳手
    雖未扣案，但既足以破壞鐵窗，衡情應係質地堅硬之工具，
    若持以行兇，客觀上足以對人之身體、生命、安全構成威脅
    ，具有殺傷力，應屬刑法第321條第1項第3款所稱兇器之一
    種。又按刑法第321條第1項第2款所謂安全設備，係指依社
    會通常觀念足認為防盜之設備而言；窗戶為安全設備，並非
    門扇（最高法院25年上字第4168號、45年台上字第14 43 號
    判例足資參照）。查本件被告周明宏所為如附表編號二、四
    、五之竊盜犯行，被告踰越之鐵窗、窗戶、燒毀之紗窗，依
    前揭說明，即屬安全設備。是核被告所為如附表編號二、五
    之犯行，係犯刑法第321條第1項第2款之踰越安全設備加重
    竊盜罪；其所為如附表編號四之犯行，則係犯刑法第32 1
    條第1項第2款、第3款之攜帶兇器踰越安全設備加重竊盜罪
    ；其所為如附表編號一、三之犯行，均係犯刑法第320條第1
    項之普通竊盜罪。
  (二)再被告就附表編號一之犯罪事實，先後於99年9月25日及同
    月26日，先後固有二次竊取電線或電纜線之事實，惟此乃係
    被告基於同一犯意所為，且時空密接，客觀上侵害同一法益
    ，應認僅係單一竊盜犯行之數個舉動接續實施，為接續犯。
  (三)被告所犯上開五件竊盜犯行，係在不同處所分別竊取如附表
    所示各該被害人之物品，時間、地點有異，自屬犯意各別、
    行為互異，應予分論併罰。
  (四)又被告就附表編號一普通竊盜犯行及編號四、五所示之加重
    竊盜犯行，在有偵查犯罪職務之機關或公務員發覺前，先向
    台南市警察局第五分局警員吳明樹主動供承其所犯上開竊盜
    犯行，自首而接受裁判，此有警詢筆錄附卷可參，符合自首
    之要件，爰依刑法第62條前段之規定，減輕其刑。
  (五)爰審酌被告正值青壯年，非無謀生能力，僅因缺錢花用，不
    思以己力獲取所需，卻恣意侵犯他人財產權，危害社會治安
    ，行為殊不足取，惟念及被告犯後坦承犯行，態度並非不良
    ，暨被害人受損害之程度等一切情狀，各量處如附表所示之
    刑，並定其應執行刑，至扣案之黑色休閒鞋 1雙，雖屬被告
    所有，惟非被告供犯罪所用之物，而係被告平時穿著之衣物
    ，業具被告供承在卷（參99年10月28日偵訊筆錄），故僅屬
    本案之證據，爰不予聲請宣告沒收。至附表編號四之事實，
    未經扣案之六角扳手1支，則非屬被告所有之物，爰不予聲
    請宣告沒收，併此敘明。
  (六)又公訴人雖請求諭知被告應於刑之執行前令入勞動場所強制
    工作，然保安處分係對受處分人將來之危險性所為拘束其身
    體、自由之處置，以達教化與治療之目的，為刑罰之補充制
    度，本諸法治國家保障人權之原理及刑法之保護作用，其法
    律規定之內容，應受比例原則之規範，使保安處分之宣告，
    與行為人所為行為之嚴重性，行為人所表現之危險性，及對
    行為人未來行為之期待性相當（司法院大法官會議釋字第47
    1號解釋參照)。查本案被告之犯罪行為雖值得非難，自不可
    取，惟本院衡酌被告犯罪之動機、犯罪之情節（包含竊取次
    數、使用手段與竊得財物之價值皆非高）、犯後之態度（被
    查獲後已能坦承犯行、深表悔意，且主動供出其他未經員警
    發覺之犯行）、及被告前因竊盜罪經法院判決確定與執行之
    情形、其行為之嚴重性、被告之年齡、對於未來行為之期待
    性，依憲法比例原則之規範，認本案量處被告如主文所示之
    刑，已足收懲儆之效，未達須以保安處分預防矯治之程度，
    尚無施以強制工作之必要，爰不併予宣告強制工作，併此敘
    明。
據上論斷，應依刑事訴訟法第273條之1第1項、第299條第1項前
段，刑法第320條第1項、第321條第1項第2款、第3款、第47條第
1項、第62條前段、第51條第5款，刑法施行法第1條之1，判決如
主文。
本案經檢察官宋文宏到庭執行職務
中    華    民    國    99    年    12    月    21    日
                        刑事第三庭    法  官  黃堯讚
以上正本證明與原本無異
如不服本判決應於收受本判後10日內向本院提出上訴書狀，並應
敘述具體理由。其未敘述上訴理由者，應於上訴期間屆滿後20日
內向本院補提理由書狀（均須按他造當事人之人數附繕本）「切
勿逕送上級法院」。
                                      書記官  許雅華
中    華    民    國    99    年    12    月    22    日
附錄本案論罪科刑法條全文：
中華民國刑法第320條
（普通竊盜罪、竊佔罪）
意圖為自己或第三人不法之所有，而竊取他人之動產者，為竊盜
罪，處5  年以下有期徒刑、拘役或 5 百元以下罰金。
意圖為自己或第三人不法之利益，而竊佔他人之不動產者，依前
項之規定處斷。
前二項之未遂犯罰之。
中華民國刑法第321條
（加重竊盜罪）
犯竊盜罪而有左列情形之一者，處 6 月以上、 5 年以下有期徒
刑：
一、於夜間侵入住宅或有人居住之建築物、船艦或隱匿其內而犯
    之者。
二、毀越門扇、牆垣或其他安全設備而犯之者。
三、攜帶兇器而犯之者。
四、結夥三人以上而犯之者。
五、乘火災、水災或其他災害之際而犯之者。
六、在車站或埠頭而犯之者。
前項之未遂犯罰之。
 附表：
┌──┬─────┬─────┬────┬───────┬───────┬──────────┐
│編號│ 犯罪時間 │ 犯罪地點 │ 被害人 │ 犯 罪 方 法  │ 所 得 財 物  │ 主             文  │
│    │ （民國） │          │        │              │（金額新臺幣）│(所犯罪名及應處之刑)│
├──┼─────┼─────┼────┼───────┼───────┼──────────┤
│    │接續於99年│臺南市北區│曾明彬  │徒手拉開上開倉│得手後售予不知│周明宏犯竊盜罪，累犯│
│ 一 │9月25日晚 │開元路227 │        │庫鎖頭後，接續│情之台南市永華│，處有期徒刑參月。  │
│    │上6、7時許│巷10號無人│        │二日徒手搬運電│路上某回收廠商│                    │
│    │及同月26日│居住之倉庫│        │纜線、電線共20│業者，得款新台│                    │
│    │下午3、4時│（侵入建築│        │0公斤         │幣（下同）7800│                    │
│    │許        │物部分未據│        │              │元。          │                    │
│    │          │告訴）    │        │              │              │                    │
├──┼─────┼─────┼────┼───────┼───────┼──────────┤
│ 二 │99年10月3 │臺南市開元│邱建宏  │以打火機燒毀上│得手後將電腦主│周明宏犯毀壞安全設備│
│    │日下午3、4│路213巷3號│        │開住處大門紗窗│機、螢幕轉賣不│竊盜罪，累犯，處有期│
│    │時許      │          │        │（毀損部分未據│知情之小狼妹電│徒刑柒月。          │
│    │          │          │        │告訴）後，伸手│腦公司負責人吳│                    │
│    │          │          │        │沿該破洞將大門│昱昇，得款2000│                    │
│    │          │          │        │門鎖打開，後入│元。          │                    │
│    │          │          │        │內竊取電腦主機│              │                    │
│    │          │          │        │及電腦螢幕各1 │              │                    │
│    │          │          │        │台            │              │                    │
├──┼─────┼─────┼────┼───────┼───────┼──────────┤
│ 三 │99年10月12│臺南市北區│蕭百琇  │打開上開房屋後│得手後將HP筆記│周明宏犯竊盜罪，累犯│
│    │日下午3、4│開南街275 │        │方鐵窗後，進入│型電腦1機轉賣 │，處有期徒刑參月。  │
│    │時許      │巷3弄48號 │        │屋內2樓202室（│不知情之小狼妹│                    │
│    │          │          │        │侵入住宅部分未│電腦公司負責人│                    │
│    │          │          │        │據告訴）徒手竊│吳昱昇，得款50│                    │
│    │          │          │        │取HP筆記型電腦│00元。        │                    │
│    │          │          │        │1台（價值約200│              │                    │
│    │          │          │        │00元）及PANTEC│              │                    │
│    │          │          │        │H之銀色動電話1│              │                    │
│    │          │          │        │支（價值約5000│              │                    │
│    │          │          │        │元）及全便利商│              │                    │
│    │          │          │        │店500元券共3張│              │                    │
│    │          │          │        │。            │              │                    │
├──┼─────┼─────┼────┼───────┼───────┼──────────┤
│ 四 │99年10月12│臺南市開元│林讚丁  │先至上開廟宇之│得手後於高雄市│周明宏犯攜帶兇器踰越│
│    │日晚上8、9│路183巷16 │        │廁所拿取客觀上│中華路跳蚤市場│安全設備竊盜罪，累犯│
│    │時許      │號建築物（│        │足對人之生命、│轉賣與不知情之│，處有期徒刑陸月。  │
│    │          │勝安宮）  │        │身體、安全構成│古物商所得約20│                    │
│    │          │          │        │威脅之六角扳手│00元。        │                    │
│    │          │          │        │（未扣案），旋│              │                    │
│    │          │          │        │將廟宇鐵窗之螺│              │                    │
│    │          │          │        │絲鬆開後，踰越│              │                    │
│    │          │          │        │屬安全設備之窗│              │                    │
│    │          │          │        │戶後進入廟宇內│              │                    │
│    │          │          │        │（侵入建築物部│              │                    │
│    │          │          │        │分未據告訴），│              │                    │
│    │          │          │        │竊取卡拉OK放映│              │                    │
│    │          │          │        │機、選臺機各1 │              │                    │
│    │          │          │        │臺及麥克風共2 │              │                    │
│    │          │          │        │支（合計價值約│              │                    │
│    │          │          │        │54,000元）    │              │                    │
├──┼─────┼─────┼────┼───────┼───────┼──────────┤
│    │99年10月13│臺南縣永康│吳明欽  │徒手打開未上鎖│得手後將電腦主│周明宏犯踰越安全設備│
│ 五 │晚上9、10 │相中山南路│        │窗戶後，踰越窗│機轉賣不知情之│竊盜罪，累犯，處有期│
│    │時許      │193號台南 │        │戶進入，竊取液│小狼妹電腦公司│徒刑伍月。          │
│    │          │高工無人住│        │晶電視一台    │負責人吳昱昇，│                    │
│    │          │居之餐廳  │        │              │得款5000元 。 │                    │
└──┴─────┴─────┴────┴───────┴───────┴──────────┘

司法院資訊處製作；財團法人民間司法改革基金會備份。
